臺灣新北地方法院民事裁定　　　　　　　110年度聲字第220號
聲　請　人　陳鈺豐　
　　　　　　曾罔市　
相　對　人　有限責任淡水第一信用合作社

法定代理人　麥勝剛　
上列當事人間聲請停止執行事件，本院裁定如下：
    主  文
聲請人供擔保新臺幣肆拾捌萬伍仟陸佰陸拾玖元後，本院一一○
年度司執字第一○三二八四號清償債務事件之強制執行程序，於
本院一一○年度訴字第二五一一號債務人異議之訴事件判決確定
、和解或撤回前，應暫予停止。
    理  由
一、聲請意旨略以：聲請人與相對人間之清償債務強制執行事件
    （執行案號：本院110年度司執字第103284號，下稱系爭執
    行事件），業經聲請人提起債務人異議之訴，爰依法請求裁
    定准予供擔保停止強制執行程序等語。
二、按有回復原狀之聲請或提起再審或異議之訴，或對於和解為
    繼續審判之請求，或提起宣告調解無效之訴、撤銷調解之訴
    ，或對於許可強制執行之裁定提起抗告時，法院因必要情形
    或依聲請定相當並確實之擔保，得為停止強制執行之裁定，
    強制執行法第18條第2項定有明文。又按法院依強制執行法
    第18條第2項定擔保金額而准許停止強制執行之裁定者，係
    備供債權人因停止執行所受損害之賠償，其數額應依標的物
    停止執行後，債權人未能即時受償或利用該標的物所受之損
    害額，或其因另供擔保強制執行所受損害額定之，非以標的
    物之價值或其債權額為據（最高法院91年度台抗字第429號
    裁定意旨參照）。
三、經查：
  ㈠聲請人就系爭執行事件業已提起債務人異議之訴，繫屬本院
    110年度訴字第2511號審理，且系爭執行事件之執行程序尚
    未終結等情，業據本院依職權調取系爭執行事件卷宗核閱無
    誤，是聲請人聲請供擔保請准裁定停止執行，核與前揭規定
    相符，應予准許。
  ㈡為確保相對人因聲請人聲請停止強制執行不當可能遭受之損
    害得獲賠償，並兼顧兩造之權益，聲請人供擔保之金額，自
    應以相對人因系爭執行事件之執行程序停止，未能即時受償
    所受之損害為準。而相對人就系爭執行事件請求事項為「債
    務人應連帶給付債權人新臺幣（下同）2,241,551元」，則
    相對人因停止執行所受之損害，自為其遲延收取期間內，無
    法收取前開金錢予以使用收益之損害。茲審酌：
    ⒈本院110年度訴字第2511號債務人異議之訴事件，訴訟標
      的價額經核定為2,241,551元，應適用民事通常程序，則
      依據司法院頒布之各級法院辦案期限實施要點所定民事通
      常程序辦案期限第一審為1年4個月、第二審為2年、第三
      審為1年計算，上開債務人異議之訴事件審理期間可推定
      為4年4個月，此亦為相對人遲延收取之期間。
    ⒉又相對人無法收取前開金錢之損害，應為上開金額之利息
      ，且依法定利率週年利率5％計算，較不受利率波動之影
      響，較為客觀妥適。
    ⒊準此，相對人因停止系爭執行事件之強制執行程序，因而
      未能即時受償而可能造成之損失額為485,669元【計算式
      ：（前開金錢每年利息2,241,551元×5％）×遲延收取期
      間（4＋4/12）年＝485,669元，元以下四捨五入】，揆諸
      首揭說明，聲請人自應提供上開金額以供擔保為適當，爰
      裁定如主文所示。
四、依強制執行法第18條第2項，裁定如主文。
中    華    民    國   110    年    11    月    10    日
                  民事第二庭    法  官  楊雅萍
以上正本係照原本作成。
如對本裁定抗告須於裁定送達後10日內向本院提出抗告狀，並應
繳納抗告費新臺幣1,000元整。
中    華    民    國   110    年    11    月    10    日
                                書記官  蘇  泠